【裁判字號】    99,交簡上,85
【裁判日期】    990716
【裁判案由】    業務過失致死
【裁判全文】
臺灣桃園地方法院刑事判決            99年度交簡上字第85號
上  訴  人
即  被  告  乙○○
上列上訴人即被告因業務過失致死案件，不服本院98年度桃交簡
字第1344號，中華民國99年2 月26日第一審刑事簡易判決（聲請
簡易判決處刑案號：98年度偵字第1380號），提起上訴，本院管
轄第二審合議庭判決如下：
    主      文
上訴駁回。
    事實及理由
一、本案經本院合議庭審理結果，認原審簡易判決以上訴人即被
    告乙○○犯刑法第276 條第2 項之罪，判處拘役50日，並諭
    知易科罰金之折算標準為以新臺幣（下同）1,000 元折算1
    日，認事用法及量刑均無不當，應予維持，並引用原審簡易
    判決書記載之事實、證據及理由（如附件）。
二、被告上訴意旨略以：本件係甲○○所駕駛之營業大客車車速
    過快，擦撞伊所駕駛之自用小貨車，因此伊所駕駛之自用小
    貨車才會偏向路肩，並擦撞車道護欄，以致失控，始發生本
    件車禍事故云云。經查：被告於本院審理時雖聲請再度傳喚
    證人甲○○、丙○○詰問，證人甲○○於本院審理時證稱：
    於本件車禍前，伊看到被告的車輛行駛在外側車道，距離伊
    前方大約3 、4 部小客車之距離，伊看到被告車輛先偏向路
    肩，然後又滑向外線和中線車道，被告車輛是突然滑行向路
    肩，在路肩就已經翻車了，然後再滑向中間及外線車道，因
    伊煞車及反應不及，才撞上去等語（見本院99年7 月1 日審
    判筆錄第3 至5 頁）。證人丙○○亦證稱：本件車禍時，伊
    行駛在外線道，距離被告車輛中間還有2 部小客車，被告車
    輛突然往右路肩靠，之後被告車輛就傾斜，往內線車道滑過
    去，接著甲○○駕駛之營業大客車就撞到被告車輛等語（見
    本院99年7 月1 日審判筆錄第7 頁）。證人甲○○、丙○○
    上開證述內容，核與道路交通事故現場圖所示車禍現場刮擦
    痕跡（被告車輛輪胎磨痕起點在路肩，長度約30公尺，接續
    往左（西）彎斜呈刮地痕至外側車道，間斷3.4 公尺後在中
    間車道有大片擦地痕6.2 公尺，直到中段出現急遽右彎折）
    ，及卷附照片所示上開車輛受損狀況（被告車輛右後輪扁胎
    、輪胎與鋼圈脫離、前輪軸後端之底盤明顯遭撞擊變形，甲
    ○○所駕駛營業大客車右前方車頭大片撞擊受損）等物理跡
    證亦相吻合。再參諸卷附警方拍攝車禍現場照片，被告所駕
    駛之車牌號碼6U -1926號自用小貨車車尾攔板並無撞損痕跡
    ，僅底盤車架部分有明顯斷裂毀損（見臺灣桃園地方法院檢
    察署檢察官96年度相字第758 號卷第32頁背面、第30頁），
    則依上開自用小貨車車損情形，自難認被告之車輛於側翻滑
    行至中間車道，在該車道與甲○○車輛碰撞前，曾遭甲○○
    所駕駛之營業大客車或其他車輛碰撞，從而被告上開主張，
    與上開車損情形不符，自非可採。
二、查原審認定被告確有原判決事實欄所載之犯行（按本件事故
    地點為國道1 號高速高路北向59.1公里路段，原判決誤載為
    591.1 公里，應予更正，附此敘明），已依憑卷內證據逐一
    敘明，核無任何憑空推論之情事，所為論斷，亦與經驗法則
    、論理法則，均屬無違，被告任憑己意妄為指摘，要無可採
    。
三、綜上，被告上訴仍飾詞否認有業務過失致死犯行，為無理由
    ，應予駁回。
據上論斷，應依刑事訴訟法第455 條之1 第1 項、第3 項、第36
8 條、第373 條，判決如主文。
本案經檢察官梁光宗到庭執行職務。
中    華    民    國    99    年    7     月    16    日
                  交通法庭    法  官  曾家貽
                              法  官  張瓊華
                              法  官  鄭吉雄
以上正本證明與原本無異。
不得上訴。
                              書記官  劉宗源
中    華    民    國    99    年    7     月    16    日

司法院資訊處製作；財團法人民間司法改革基金會備份。
